【裁判字號】    89,訴,789
【裁判日期】    900524
【裁判案由】    違反毒品危害防制條例
【裁判全文】
臺灣基隆地方法院刑事判決                          八十九年度訴字第七八九號
    公  訴  人  臺灣基隆地方法院檢察署檢察官
    被      告  甲○○
右列被告因違反毒品危害防制條例案件，經檢察官提起公訴 (八十九年度偵字第二二
四七號 )，及移送併辦（八十九年度毒偵字第二五二０號），本院判決如左：
本院判決如左：
    主  文
甲○○連續施用第二級毒品，累犯，處有期徒刑陸月，如易科罰金以佰元折算壹日
。扣案之安非他命玻璃吸食器壹組沒收之。
被訴施用第一級毒品部分無罪。
    事  實
一、甲○○（原名黃建子）前曾多次犯非法吸用化學合成麻醉藥品罪，最末次於民國
    八十四年間復因違反麻醉藥品管理條例案件，經本院判處有期徒刑七月確定，甫
    於八十六年六月七日執行完畢，猶不知戒絕施用毒品之惡習，又因施用第二級毒
    品安非他命案件，經本院分別以八十七年度毒聲字第三二七號及八十九年度毒聲
    字第二九二號裁定令入勒戒處所觀察、勒戒後，均認無繼續施用毒品之傾向，業
    經台灣基隆地方法院檢察署檢察官分別於八十七年九月十六日以八十七年度偵字
    第三三六三號及八十九年三月二十七日以八十九年度毒偵字第四三八號為不起訴
    處分確定。詎甲○○又基於概括犯意，分別於八十九年十月二十日及同年十一月
    四日在基隆市七堵區○○○路六十一巷三十九號住處，連續施用第二級毒品安非
    他命二次，嗣於八十九年十月二十一日十五時許在上開住處為警搜索查獲，並扣
    得甲○○所有之玻璃吸食器一組，復於同年十一月六日十七時五十五分許，經警
    強制採驗尿液檢驗後，呈安非他命陽性反應始查知上情。
二、案經基隆市警察局報請台灣基隆地方法院檢察署檢察官偵查起訴及移送併辦。
    理  由
一、訊據被告甲○○坦承於右揭時地連續施用第二級毒品安非他命二次之事實不諱，
    並有安非他命玻璃吸食器一組扣案可證。而其兩次為警採得之尿液，經送法務部
    調查局及台灣檢驗科技股份有限公司鑑定結果均呈甲基安非他命陽性反應，此有
    法務部調查局九十年四月十十八日（九０）陸（一）字第九○○二三一五三號檢
    驗通知書及台灣檢驗科技股份有限公司八十九年十一月二十二日CH2000B000140
    號濫用藥物尿液檢驗報告書各一紙附卷可稽，被告之自白顯與事實相符，足堪採
    信。又被告前因施用毒品案件，業經本院八十七年度毒聲字第三二七號及八十九
    年度毒聲字第二九二號二次裁定令入勒戒處所施以觀察、勒戒後，均因無繼續施
    用毒品之傾向，而分別由台灣基隆地方法院檢察署檢察官以八十七年度偵字第三
    三六三號及八十九年度毒偵字第四三八號為不起訴處分確定，有本院被告全國前
    案紀錄表及台灣基隆地方法院檢察署檢察官不起訴處分書二份在卷可按，是被告
    三犯施用第二級毒品，事證已至為明確，其犯行足堪認定，應予依法論科。
二、核被告甲○○所為，係犯毒品危害防制條例第十條第二項之施用第二級毒品罪。
    其持有安非他命之低度犯行為為施用之高度行為所吸收，不另論罪。其先後二次
    施用毒品之行為，時間緊接，罪名相同，顯係基於概括犯意為之，為連續犯，依
    法以一罪論，並加重其刑。被告於八十九年十一月四日在上開基隆住處施用第二
    級毒品安非他命一次之事實，雖未據檢察官提起公訴，但與已起訴之本案事實有
    連續犯之裁判上一罪關係，自應為本件起訴效力所及，本院依法併予審理。查被
    告前曾多次犯非法吸用化學合成麻醉藥品罪，最末次經本院判處有期徒刑七月確
    定，甫於八十六年六月七日執行完畢，有台灣基隆地方法院檢察署刑案資料查註
    記錄表及本院被告全國前案紀錄表各一份在卷可考，其於五年內再犯有期徒刑以
    上之刑之本罪，為累犯，應依法遞加重其刑。爰審酌被告年輕力壯不思進取，竟
    長期沉迷毒品濫用藥物，經多次勒戒仍無法斷癮，且素行不端，犯罪所生之危害
    非輕及犯罪後態度尚稱良好等一切情狀，量處如主文所示之刑，並諭知易科罰金
    之折算標，以示懲戒。至扣案之安非他命玻璃吸食器一組為被告所有，且供施用
    安非他命毒品所用之物，業據其自承在卷，亦依刑法第三十八條第一項第二款之
    規定宣告沒收之。
三、公訴意旨另以：被告甲○○另起犯意，於八十九年十月二十一日十五時前之二日
    內，在不詳之地點，施用第一級毒品海洛因，因認被告另涉有毒品危害防制條例
    第十條第一項之施用第一級毒品罪嫌云云。訊據被告堅決否認有於前揭時地施用
    毒品海洛因之事實，辯稱伊僅施用安非他命未曾施用海洛因等語。經查被告於八
    十九年十月二十一日十五時許在其住處為警查獲時所採集之尿液，經送基隆市衛
    生局檢驗結果，固呈嗎啡陽性反應，惟該局所採用之檢驗方法是以酵素免疫分析
    法及薄層層析法，此有該局所出具之檢驗成績書一紙在卷可稽，但經本院將被告
    於警訊時所採相同之尿液（編號四五二四三號）送請法務部調查局分別依螢光偏
    極免疫分析法篩驗及精密之氣相層析質普儀分析法檢驗確認結果，確定送驗尿液
    中嗎啡為陰性反應，有該局九十年四月十十八日（九０）陸（一）字第九○○二
    三一五三號檢檢驗通知書一紙附卷可稽，經查在有關文獻報告中，確有藥品或食
    物因交叉反應，可在尿液測試中產生偽陽性反應，惟如利用精密之儀器分析，將
    可排除偽陽性之可能，而得到正確之答案，因此篩檢結果必須經過進一步確認，
    如佐以氣相層析質譜儀分析法檢驗確認，因係在良好之操作條件下，以此法作藥
    物或其他代謝物之定義性及定量性分析，幾乎不會有偽陽性反應產生。而本件被
    告始終堅決否認有施用第一級毒品海洛因之行為，且其尿液送請法務部調查局依
    精密之氣相層析質譜儀分析法檢驗確認之結果，已確定無嗎啡陽性反應，則自不
    得以初驗偽陽性之結果，作為有罪判決之唯一依據。此外，復查無其他積極證據
    足資證明被告確有施用第一級毒品海洛因之犯行，此部分既不能證明被告犯罪，
    自應諭知無罪之判決。
據上論斷，應依刑事訴訟法第二百九十九條第一項前段、第三百零一條第一項，毒品
危害防制條例第十條第二項、刑法第十一條前段、第五十六條、第四十七條、第四十
一條、第三十八條第一項第二款、罰金罰鍰提高標準條例第二條前段，判決如主文。
本案經檢察官黃士元到庭執行職務
中      華      民      國    九十      年      五      月    二十四    日
                                      臺灣基隆地方法院刑事第二庭
                                          法  官  汪  梅  芬
右正本證明與原本無異。
對於本件判決如有不服，應於收受送達後十日內，向本院提出上訴書狀，上訴於臺灣
高等法院，並按他造當事人之人數附具繕本。
                                          書記官  黃  致  祥
中      華      民      國      九十      年     五     月    二十九    日
【附錄論罪法條】
毒品危害防制條例第十條第二項：
施用第二級毒品者，處三年以下有期徒刑。


司法院資訊處製作；財團法人民間司法改革基金會備份。
